臺灣高等法院臺南分院刑事判決　　　九十四年度上訴字第五二四號
上　訴　人　臺灣臺南地方法院檢察署檢察官
被　　　告　甲○○
上列上訴人因被告毒品危害防制條例案件，不服臺灣臺南地方法
院九十四年度訴字第三０二號中華民國九十四年四月二十一日第
一審判決（起訴案號：臺灣臺南地方法院檢察署九十四年度毒偵
字第三三五號），提起上訴，及臺灣臺南地方法院檢察署移送併
案(九十四年度營毒偵字第一六七號)，本院判決如下：
    主  　文
原判決撤銷。
甲○○連續施用第一級毒品，處有期徒刑壹年；扣案之第一級毒
品海洛因貳包（含袋重合計貳點捌公克）、捌包（含袋重合計貳
．零捌公克），沒收銷燬之；外包裝拾包、注射針筒貳支，沒收
。又連續施用第二級毒品，處有期徒刑陸月；扣案之第二級毒品
安非他命貳包（含袋重合計貳點陸公克）、壹包（含袋重合計零
點陸貳公克），沒收銷燬之；外包裝包、吸食器壹條，沒收。
應執行有期徒刑壹年肆月；扣案之第一級毒品海洛因貳包（含袋
重合計貳點捌公克）、捌包（含袋重合計貳．零捌公克）、第二
級毒品安非他命貳包（含袋重合計貳點陸公克）、壹包（含袋重
合計零點陸貳公克），沒收銷燬之；海洛因外包裝拾包、安非他
命外包裝包、注射針筒貳支、吸食器壹條，沒收。
    事　  實
一、甲○○前因施用毒品案件，經強制戒治，於民國（下同）九
    十年一月二十二日期滿釋放，由臺灣臺南地方法院檢察署檢
    察官於九十年六月六日，以九十年度戒毒偵字第二九０號、
    九十年度毒偵字第一二六三號為不起訴處分確定。猶無法戒
    除毒癮，於受強制戒治執行完畢五年內，復基於施用第一級
    毒品及第二級毒品之概括犯意，自九十三年八、九月間起至
    九十四年四月二十六日止，在臺南縣七股鄉鹽埕村二０五號
    住處、臺南縣七股鄉鹽埕村 (電線桿編號）下埕四十一號向
    西一百公尺魚塭工寮內等處，以海洛因加入礦泉水置入注射
    針筒注射之方式，連續施用第一級毒品海洛因多次；又自九
    十三年七、八月間起至九十四年四月二十六日止，在上述住
    處或工寮內，將安非他命置於電燈泡燒烤成煙吸食之方式，
    連續施用第二級毒品安非他命多次。嗣於九十四年一月二十
    日十五時十五分許，經警持搜索票，前往上述工寮內搜索查
    獲，扣得第一級毒品海洛因二包（含袋重合計二．八公克）
    、第二級毒品安非他命二包（含袋重合計二．六公克），施
    用海洛因之注射針筒一支，及施用安非他命之吸食器一條。
    復於九十四年四月二十六日九時三十許，經警持搜索票，前
    往上述工寮內搜索查獲，扣得第一級毒品海洛因八包（含袋
　　重合計二．０八公克）、第二級毒品安非他命一包（含袋重
  　合計０．六二公克）、施用海洛因之注射針筒一支。
二、案經臺南縣警察局佳里分局報告臺灣臺南地方法院檢察署檢
    察官偵查起訴。
    理  　由
一、上揭犯罪事實，迭據被告警訊、偵查中及原審審理時自白不
    諱，且案發時二次採取被告尿液送請檢驗結果，均呈安非他
    命及嗎啡陽性反應，有長榮大學九十四年二月一日、九十四
    年五月五日之確認報告二紙可憑，復有扣案第一級毒品十包
    、第二級毒品三包、注射針筒二支、吸食器一條扣案在卷足
    憑，該扣案第一級毒品十包、第二級毒品三包，確屬海洛因
    及安非他命成分無訛，有臺南縣警察局佳里分局毒品初步檢
    驗報告單二紙及臺南縣警察局學甲分局毒品初步檢驗報告單
    二紙可參。被告前因施用毒品案件，經強制戒治，於九十年
    一月二十二日期滿釋放，由臺灣臺南地方法院檢察署檢察官
    於九十年六月六日，以九十年度戒毒偵字第二九０號、九十
    年度毒偵字第一二六三號為不起訴處分確定，有被告全國前
    案紀錄表可稽，於受強制戒治執行完畢五年內，被告施用第
    一級毒品及第二級毒品犯行堪以認定。
二、按海洛因、安非他命係屬毒品危害防制條例第二條第二項第
    一、二款規定之第一、二級毒品。核被告所為，係違反毒品
    危害防制第十條第一項施用第一級毒品罪、及同條第二項施
    用第二級毒品罪。被告施用第一級及第二級毒品前多次持有
　　毒品之低度行為，已為施用之高度行為吸收，均不另論罪。
    被告先後多次施用第一級毒品及第二級毒品，各時間緊接，
    觸犯構成要件相同之罪名，顯係基於概括犯意反覆而為，應
    各依連續犯規定論以一罪，並依法加重其刑。檢察官雖未起
    訴被告第二次為警查獲施用第一級及第二級毒品犯行，因屬
    連續犯裁判上一罪關係，亦據臺灣臺南地方法院檢察署移送
　　此部分併案 (九十四年度營毒偵字第一六七號），應併予審
　  理。被告所犯上開二罪間，犯意各別，罪名互異，應予分論
    併罰。原審予被告論罪科刑，固非無見。惟原判決未及審酌
    被告第二次為警查獲施用第一級及第二級毒品犯行，洵有違
    誤。公訴人上訴指摘及此，為有理由，自屬無法維持，應由
    本院撤銷改判之。爰審酌被告經強制戒治完畢，未滿五年，
    再次施用海洛因及安非他命，悔意不堅，施用毒品屬自戕行
    為，及犯罪後之態度等一切情狀，分別量處施用第一級毒品
    罪有期徒刑一年，施用第二級毒品罪有期徒刑六月，並定執
    行刑為有期徒刑一年四月，以資懲戒。扣案之第一級毒品海
    洛因二包（含袋重合計二．八公克）、八包（含袋重合計二
    ．０八公克）、第二級毒品安非他命二包（含袋重合計二．
    六公克）、一包（含袋重合計０．六二公克），應依毒品危
　　害防制條例第十八條第一項前段，沒收銷燬之。上開海洛因
　  外包裝及安非他命外包裝袋，均係用於包裹毒品之外包裝，
    以防毒品裸露、潮濕，便於攜帶施用，為供被告施用毒品所
    用之物；另扣案注射針筒二支、吸食器一條，為被告所有供
    其施用毒品之用，為被告供明在卷，應依刑法第三十八條第
    一項第二款宣告沒收。
三、被告經合法傳喚，無正當理由不到庭，不待其陳述逕行判決
    。
據上論斷，應依刑事訴訟法第三百六十九條第一項前段、第三百
六十四條、第二百九十九條第一項前段、第三百七十一條，毒品
危害防制條例第十條第一項、第二項、第十八條第一項前段，刑
法第十一條前段、第五十六條、第五十一條第五款、第九款、第
三十八條第一項第二款，判決如主文。
本案經檢察官姜麗儒到庭執行職務。
中　　華　　民　　國　九　十　四　年　七　月　　六　　日
            刑事第一庭審判長法官　黃　　崑　　宗
                            法官　田　　平　　安
                            法官　蔡　　長　　林
以上正本證明與原本無異。
施用第一級毒品罪部分，如不服本判決，應於收受本判決後十日
內向本院提出上訴書狀。其未敘述上訴理由者並得於提起上訴後
十日內向本院補提理由書狀（均須按他造當事人之人數附繕本）
「切勿逕送上級法院」。
施用第二級毒品罪部分，不得上訴。
　　　　　　　　　　　　　書記官　李　　培　　薇
中　　華　　民　　國　九　十　四　年　七　月　　七　　日
附錄本案論罪科刑法條全文：
毒品危害防制條例第十條：
　施用第一級毒品者，處六月以上五年以下有期徒刑。
　施用第二級毒品者，處三年以下有期徒刑。
